【裁判字號】    95,交聲,272
【裁判日期】    950614
【裁判案由】    聲明異議
【裁判全文】
臺灣高雄地方法院刑事裁定             95年度交聲字第272號
原處分機關  高雄市政府
聲明異議人
即受處分人  甲○○
上列聲明異議人即受處分人因聲明異議案件，對於高雄市政府95
年4 月10日所為之處分（原處分：高市府交裁字第裁32-B000000
00號），聲明異議，本院裁定如下：
    主  文
異議駁回。
    理  由
一、按「汽車駕駛人拒絕接受酒精測試之檢定者，處新台幣（下
    同）6 萬元罰鍰，並當場移置保管騎車輛及吊銷其駕駛執照
    」、「汽車駕駛人，曾依第35條第3 項前段之規定吊銷駕駛
    執照者，3 年內不得考領駕駛執照」此分別為道路交通管理
    處罰條例第35條第3 項、第67條第2 項所定明文。
二、聲明異議意旨略以：異議人在中安路餐廳用餐，警察怎麼知
    道，一個光明正大的員警怎能像狗仔隊一樣呢？異議人開車
    從中安路餐廳迴轉至對面路邊停車（過雄街口），短短50公
    尺四線道，員警怎能看出異議人駕駛車輛搖擺不定呢？警察
    從異議人後面來臨檢，異議人那裡看到員警示意盤查。且當
    時異議人車輛熄火中，又不是行駛中被攔檢，警察可以臨檢
    但硬要酒測，異議人真的不服氣，當時對面餐廳有異議人四
    個朋友可以作證，因為要去唱歌，車子停在該餐廳門口不好
    意思，因此將車停到對面路旁等語。
三、經查：(一)據證人即舉發員警乙○○到庭具結證稱：95年1 月
    25 日 晚上23點左右，異議人從「阿元羊肉爐」上車後由西
    向東迴轉成由東向西方向行駛，因為看到異議人違規跨越雙
    黃線迴轉所以過去要臨檢時，異議人還坐在車上，當時就聞
    到酒味很重，異議人還說車子不是他開的，但是車內沒有別
    人，所以才要對異議人進行酒測。異議人一直拒絕酒測，說
    他沒有開車，到了派出所還是如何說，最後異議人還是一直
    拒絕酒測等語（見本院卷第17頁至第19頁）。準此，異議人
    當時駕車拒絕酒精測試之事實明確；(二)至於異議人辯稱其當
    時已熄火停在路邊故員警不得對其進行酒精測試等語，然經
    異議人於本院陳稱「我迴轉開車停在路邊，是要等朋友一起
    去唱歌，不是看到警察才停的」等語（見本院卷第19頁），
    足見異議人當時確有駕車行為，僅係暫停路邊等待友人，並
    非無駕駛行為，況且員警乙○○前揭證稱目擊被告駕車迴轉
    行為，是異議人當時確有駕車行為；(三)綜合以上，異議人駕
    駛自小客車確有拒絕酒測之行為，參以前揭說明，原處分機
    關據以援引道路交通管理處罰條例第35條第3 項、第67條第
    2 項規定，裁處異議人罰鍰新台幣6 萬元，吊銷駕駛執照，
    3 年內禁考，並無違法不當。本件異議為無理由，應予駁回
    。
四、據上論斷，應依道路交通案件處理辦法第19條，裁定如主文
    。
中    華    民    國    95    年    6     月    14    日
                  交通法庭  法  官  楊智守
以上正本證明與原本無異。
如不服本裁定應於送達後5日內向本院提出抗告狀。
中    華    民    國    95    年    6     月    14    日
                             書記官  劉音利


司法院資訊處製作；財團法人民間司法改革基金會備份。
